臺灣臺南地方法院刑事判決
111年度訴字第258號
公  訴  人  臺灣臺南地方檢察署檢察官
被      告  謝侑振


選任辯護人  吳玉英律師(法扶律師)  
上列被告因傷害等案件，經檢察官提起公訴（110年度偵字第466
號），本院判決如下：
    主  文
謝侑振犯恐嚇危害安全罪，處拘役參拾日，如易科罰金，以新臺
幣壹仟元折算壹日。
    事  實
一、謝侑振於民國109年5月5日15時許，與林靜女同在不特定人
    得以共見共聞之臺南市北區文賢二街「元成公園」易服社會
    勞動時，雙方因故發生爭執，謝侑振不滿林靜女持手機對其
    錄影，竟基於公然侮辱、恐嚇之犯意，以臺語「靠北三小」
    、「你是在拍三小、幹你娘雞掰、拍三小」、「幹你祖媽、
    拍三小、臭雞掰」、「幹你娘雞掰」等語公然辱罵林靜女，
    並舉起鐵耙子作勢揮舞一下，對林靜女恫稱：「給伶爸拍看
    看，伶爸尬李削落(臺語)」、「伶爸有神經病，把你殺死，
    我沒罪啦」、「再拍，我就把你打下去，我有神經病，把他
    打一打，會被判無罪」等語，足以貶損林靜女之名譽及尊嚴
    評價，且以此等加害生命、身體之事，使林靜女心生畏懼，
    致生危害於安全。嗣林靜女報警處理，始悉上情。
二、案經林靜女訴由臺南市政府警察局第五分局報告臺灣臺南地
    方檢察署檢察官偵查起訴。
    理  由
壹、證據能力部分
一、被告主張：　　
(一)證人林靜女(即告訴人)於警詢及檢察事務官詢問時之證述不
    同意有證據能力。
(二)其餘供述及非供述證據均同意有證據能力。　　
二、本院對證據能力之判斷：
　　按被告以外之人於審判外之言詞或書面陳述，除法律有規定
    者外，不得作為證據；又被告以外之人於檢察事務官、司法
    警察官或司法警察調查中所為之陳述，與審判中不符時，其
    先前之陳述具有較可信之特別情況，且為證明犯罪事實存否
    所必要者，得為證據，刑事訴訟法第159條第1項、第159條
    之2分別定有明文。
(一)證人即告訴人林靜女於警詢時之證述：
　　按所稱「先前之陳述具有較可信之特別情況」，係指被告以
    外之人先前於檢察事務官、司法警察官或司法警察調查中所
    為之陳述，與審判中不符，而從先前與審判中各個陳述之外
    部附隨環境或條件觀察比較，先前之陳述，較為自然可信而
    足以取代審判中之陳述者而言（最高法院95年度台上字第37
    47號判決意旨參照）。所謂「與審判中不符」，並非僅指全
    部不符而言，凡部分不符，或審判期日行交互詰問時未經提
    問，致證人無從為陳述或為完整陳述等情形，均屬之，蓋法
    院既賦與訴訟當事人詰問證人之機會，其未加以詰問部分，
    即可推定有意節省時間、勞費而不加以爭執，當無禁止法院
    在審酌「先前之陳述具有較可信之特別情況」後，採為證據
    之理。又所謂「具有較可信之特別情況」（即學理上所稱之
    「特信性」），係指其陳述係在特別可信為真實之情況下所
    為者而言，例如被告以外之人出於自然之發言、臨終前之陳
    述，或違反自己利益之陳述等特別情形均屬之。蓋被告以外
    之人在類此特別情況下所為之陳述，就通常而言，其虛偽之
    可能性偏低，可信之程度較高，若該項陳述為證明犯罪事實
    存否所必要，依上規定，自得構成傳聞法則之例外，而承認
    其證據能力（最高法院94年度台上字第5490號判決意旨參照
    ）。查被告雖主張證人林靜女於警詢時之證述並無證據能力
    （本院卷第38頁），然查，證人林靜女於警詢時之證述，就
    本案被告有「拿鐵耙子恐嚇我、作勢揮舞要打我」乙節，與
    其於審判中所述有所不符，本院審酌證人林靜女於警詢證述
    之日期距案發日較近，當時記憶自較深刻，可立即反應所知
    ，不致因時隔日久而遺忘案情，亦較無來自被告同庭在場之
    壓力而出於虛偽不實之指證，或事後串謀而故為迴護被告之
    機會，堪認證人於警詢中所為之陳述，客觀上應具有可信之
    特別情況，且為證明被告犯罪事實存否所必要，依前揭說明
    ，其於警詢中之證言即具有證據能力，自得作為證據。
(二)證人林靜女於檢察事務官詢問時之證述，為被告以外之人於
    審判外之陳述，且經被告爭執證據能力，其供述查無刑事訴
    訟法第159條之1至之4或其他法律規定傳聞例外之情形，依
    刑事訴訟第159條第1項規定，認無證據能力。　　
(三)本案判決所引用其他具傳聞性質之各項證據資料（不含前開
    證據能力爭執部分），因檢察官、被告及其辯護人於本院審
    理中均未聲明異議，本院審酌該等證據資料作成之情況，核
    無違法取證或其他瑕疵，且與待證事實有關連性，認為適當
    得為證據，依刑事訴訟法第159條之5規定，均有證據能力。
(四)又本判決所引用之非供述證據，查無違反法定程序取得之情
    形，依刑事訴訟法第158條之4規定之反面解釋，均具有證據
    能力。
貳、實體部分
一、訊據被告固供認其於事實欄所載時、地公然侮辱林靜女，並
    舉起鐵耙子揮舞一下，對林靜女稱：「給伶爸拍看看，伶爸
    尬李削落(臺語)」、「伶爸有神經病，把你殺死，我沒罪啦
    」、「再拍，我就把你打下去，我有神經病，把他打一打，
    會被判無罪」等語之事實，惟矢口否認恐嚇犯行，辯稱：因
    告訴人一直言語挑釁，一直錄影，我不是要讓告訴人害怕，
    我是要她不要再挑釁我，不要一直拍我云云。經查：
(一)被告於事實欄所載時、地公然侮辱林靜女，並舉起鐵耙子揮
    舞一下，對林靜女稱：「給伶爸拍看看，伶爸尬李削落(臺
    語)」、「伶爸有神經病，把你殺死，我沒罪啦」、「再拍
    ，我就把你打下去，我有神經病，把他打一打，會被判無罪
    」等語之事實，業據被告於審理中坦認，並經證人即告訴人
    林靜女於警詢及本院審理中證述（警卷第5-8頁、本院卷第1
    68-182頁）、證人陳惠珠於檢事官詢問時證述明確（偵卷第
    31-33頁）、且有現場照片2張（警卷第15頁）、臺灣臺南地
    方地檢署辦理易服社會勞動執行情形觀護佐理員訪查紀錄表
    （偵卷第17-25頁）、告訴人提出之手機錄影光碟1片、臺灣
    臺南地方檢察署勘驗報告及擷取照片（偵卷第43-54頁）、
    本院111年7月11日準備程序期日勘驗錄影檔之勘驗筆錄及擷
    取照片（本院卷第63-74、121-123、129頁）、本院111年10
    月20日審理時勘驗錄影檔之勘驗筆錄及擷取照片（本院卷第
    157-159、172頁）在卷可憑，上開事實，先可認定。
(二)經本院當庭勘驗案發時告訴人錄製之錄影檔案，勘驗內容如
    附表一、二所示，有前揭本院勘驗筆錄在卷足憑。證人即告
    訴人林靜女於警詢時證稱：被告拿鐵耙子出面恐嚇我，說要
    「給我漢下去」（臺語，打的意思），我非常害怕等語（警
    卷第6頁）。於本院審理時證稱：（監視器畫面有看到謝振
    手上有拿鐵耙子，有一個揮舞的動作，有跟妳說「伶爸尬李
    削落」，他在講這些話、在揮舞的時候，妳會不會覺得害怕
    ？）當然會，非常的害怕等語（本院卷第171頁）。證人陳
    惠珠於檢事官詢問時證稱：謝侑振有作勢要打林靜女，但沒
    有打到林靜女的身體等語（偵卷第32頁）。上開證人林靜女
    、陳惠珠就被告於上開時、地，持鐵耙子做勢揮擊之情節，
    所述與附表一所示錄影內容相符，是上開證人前揭證述內容
    ，應可採信。
(三)按刑法第305條之恐嚇罪，所稱以加害生命、身體、自由、
    名譽、財產之事，恐嚇他人者，係指以使人生畏怖心為目的
    ，而通知將加惡害之旨於被害人而言。是恐嚇罪之成立以行
    為人將加害之事實，通知被害人，使其心生畏懼為已足，並
    不以行為人真有加害之意為必要，亦不以事後行為人有去實
    際加害被害人為必要；且被害人是否心生畏懼，乃應本於社
    會客觀經驗法則以為判斷基準。查被告於上開時地，因告訴
    人對其錄影，心生不滿，而舉起鐵耙子揮舞一下，並對林靜
    女說「給伶爸拍看看，伶爸尬李削落(臺語)，」、「伶爸有
    神經病，把你殺死，我沒罪啦」」、「再拍，我就把你打下
    去，我有神經病，把他打一打，會被判無罪」等語，自被告
    與告訴人間當時情境觀察，依社會客觀經驗法則判斷，被告
    前開行為及言語確實會造成告訴人感到其身體陷於危險之情
    狀，足以使人心生畏懼，致生危害於安全，確屬加害告訴人
    身體、生命安全，足以使告訴人心生畏懼之惡害通知無訛，
    而被告顯意欲以此等惡害通知使告訴人心生畏懼，主觀上具
    有恐嚇之犯意，應堪認定。又被告此等話語及行為，已足使
    告訴人生畏怖心，不因被告是否真有毆打告訴人之意而有異
    ，更不須有實際加害之行為，則被告辯稱只是要告訴人不要
    再拍我云云，仍無從解免其恐嚇罪責。
(四)綜上所述，本案事證明確，被告公然侮辱、恐嚇犯行堪以認
    定，應予依法論科。
二、論罪科刑：
(一)核被告謝侑振所為，係犯刑法第309條第1項之公然侮辱罪及
    同法第305條之恐嚇危害安全罪。被告於同一日時以附表所
    示言詞或舉動多次辱罵、多次恐嚇證人林靜女之行為，係於
    密切之時間、同一地點實施，且侵害相同法益，主觀上應係
    出於同一犯意所為，依一般社會健全觀念，係數舉動之接續
    行為，應論以接續犯之一罪。另被告以事實欄所載之言詞，
    侮辱及恐嚇證人林靜女，顯係出於同一意思決定為之，為免
    過度評價被告犯行，應認被告係以一行為觸犯公然侮辱、恐
    嚇危害安全等數罪名，為想像競合犯，應依刑法第55條前段
    規定，從一重之恐嚇危害安全罪處斷。
(二)按刑事訴訟之審判，係採彈劾主義，法院對於被告被訴之犯
    罪事實應受審判之範圍，以起訴書所記載被告之「犯罪事實
    」（包括起訴效力所及具有實質上或裁判上一罪關係之犯罪
    事實）為準，不以起訴書所記載之法條及罪名為限。而起訴
    係一種訴訟上之請求，犯罪已經起訴，產生訴訟繫屬及訴訟
    關係，法院即有審判之權利及義務。又刑法上所謂犯罪行為
    之高度行為吸收低度行為、後行為吸收前行為或實害行為吸
    收危險行為等吸收關係，而不另就低度行為、前行為或危險
    行為論罪，係以高度行為、後行為或實害行為等經論罪為前
    提，倘高度行為、後行為或實害行為等因欠缺訴追條件或不
    能證明被告犯罪而未予論罪，自不生吸收關係，仍應就被告
    被訴之所謂低度行為、前行為或危險行為等予以裁判。本件
    起訴書「犯罪事實」欄除記載被告涉嫌傷害告訴人之犯行外
    ，並包括被告於同一時、地，對告訴人揚言「你是在拍三小
    、幹你娘雞掰、拍三小」等語之情，並於證據並所犯法條欄
    記載「告訴及移送意旨認被告手持鐵耙揮舞，另涉刑法第30
    5條之恐嚇罪嫌，惟按恐嚇後進而毆打，前危險行為應為後
    實害行為所吸收，不另成罪。」，是起訴書固漏載被告尚有
    以舉起鐵耙子作勢揮舞一下，並說「伶爸尬李削落(臺語)」
    、「伶爸有神經病，把你殺死，我沒罪啦」、「再拍，我就
    把你打下去，我有神經病，把他打一打，會被判無罪」等恐
    嚇證人林靜女之行為，然此等部分因與事實欄「你是在拍三
    小、幹你娘雞掰、拍三小」等經起訴部分，有裁判上一罪之
    關係，為起訴效力所及，即屬法院應予審判之對象，且經本
    院審理時當庭告知此恐嚇部分事實及罪名（見本院卷第120
    至123、156頁），由檢察官、被告、辯護人進行辯論，給予
    被告充分辨明之機會，是此一犯罪事實擴張，尚無礙被告之
    訴訟防禦權行使，爰依刑事訴訟法第300條規定，變更起訴
    法條。
(三)爰以行為人之責任為基礎，審酌被告率以前述方式在眾人面
    前公然侮辱、恫嚇告訴人林靜女，使告訴人感到畏懼，並足
    以貶損告訴人之人格及社會評價，顯見被告欠缺尊重他人之
    觀念，所為實有不該，其犯罪之動機、手段及情節、未賠償
    告訴人，亦未獲告訴人諒解、其與告訴人間之關係、犯後坦
    承公然侮辱、否認恐嚇犯意、坦承客觀事實，並衡酌被告之
    素行，自陳學歷為國中畢業、職業、需撫養因病卧床之父母
    之家庭生活狀況等一切情狀，量處如主文所示之刑，並諭知
    易科罰金之折算標準。
三、不另為無罪之諭知
(一)公訴意旨另以：被告謝侑振於前揭時、地，與告訴人林靜女
    因故發生爭執，被告基於傷害他人身體之犯意，與告訴人發
    生身體拉扯，致告訴人受有雙側肩膀挫傷、胸部挫傷、雙側
    前臂挫傷、雙手挫傷之傷害。因認被告又涉犯刑法第277條
    第1項傷害罪嫌等語。
(二)按犯罪事實應按證據認定之，無證據不得認定犯罪事實；不
    能證明被告犯罪或其行為不罰者，應諭知無罪之判決。刑事
    訴訟法第154條第2項、第301條第1項定有明文。又認定犯罪
    所憑之證據，雖不以直接之證據為限，間接證據亦包含在內
    ，然而無論直接證據或間接證據，其為訴訟上之證明，須於
    通常一般人均不致有所懷疑，而得確信其為真實之程度者，
    始得據為有罪之認定，倘其證明尚未達於此一程度，而有合
    理之懷疑存在時，事實審法院已就其心證上理由予以闡述，
    敘明其無從為有罪之確信，因而為無罪之判決，尚不得任意
    指為違法，此有最高法院82年度台上字第163號、76年度台
    上字第4986號、30年度上字第816號等判決意旨可資參照。
    又告訴人之指述，難免誇大偏頗而有虛偽陳述之危險，故其
    陳述除須無瑕疵可指外，尚應調查其他必要之證據，以察其
    是否與事實相符，亦須有補強證據擔保其供述之真實性，始
    得採為斷罪之依據（最高法院93年度台上字第1675號判決意
    旨可資參考）。
(三)本件公訴意旨認被告涉有上開傷害罪嫌，無非係以被告之供
    述、證人即告訴人之證述、臺灣臺南地方地檢署辦理易服社
    會勞動執行情形觀護佐理員訪查紀錄表、告訴人提出之手機
    錄影光碟1片、臺灣臺南地方檢察署勘驗報告、臺南市立醫
    院診斷證明書等為其主要論據。
(四)訊據被告固坦承有於上開時、地與告訴人發生爭執，惟否認
    有何傷害犯行，辯稱：我沒有打告訴人，錄影1分5至7秒之
    畫面沒有碰到告訴人等語。經查：
  ⒈被告於前揭時、地，與告訴人林靜女因故發生爭執之事實，
    為被告所不爭執（見本院卷第59頁），並經告訴人證述在卷
    （見偵卷第21至23頁、第79至80頁），且有臺灣臺南地方地
    檢署辦理易服社會勞動執行情形觀護佐理員訪查紀錄表、告
    訴人提出之手機錄影光碟1片、臺灣臺南地方檢察署勘驗報
    告在卷可參。又告訴人於109年5月5日18時53分許前往臺南
    市立醫院驗傷，經診斷結果，受有雙側肩膀挫傷、胸部挫傷
    、雙側前臂挫傷、雙手挫傷之傷害，此有前揭醫院之診斷證
    明書（警卷第13頁）、病歷資料影本、驗傷照片等資料（本
    院卷第89-113頁）附卷可徵，此部分事實固堪認定。
　⒉告訴人林靜女於警詢時陳稱略以：我於上述時地打掃，謝侑
    振不知為何一直尾隨在我身後及身旁，我一直閃躲，他仍然
    一直尾隨我，讓我無處可躲。之後他就罵我，再來就以手及
    鐵耙子打我。他以鐵耙子打我的雙肩、以雙手拉扯我雙手，
    及使用拳頭揍我的胸。受傷的部位詳如診斷證明書，我有大
    喊「打人、救命」並且拿起手機錄影。我有提供我錄影之影
    像，還有後續地檢署佐理員童俊豪有詢問他，他有承認打我
    ，還有現場我錄影時，他有以台語說「甲你打打，判無罪」
    ，承認有打我等語（見警卷第6至8頁）；於檢事官詢問時證
    稱：謝侑振拿耙子打我，打我多處，如驗傷單所載。還用手
    打我。我有喊救命等語（見偵卷第69頁）；於本院審理時證
    稱：（妳說被告打妳的部分，是影像有一個畫面，妳手機有
    開始搖晃，那個地方嗎？大約1分05秒的時候？）還有，我
    記得還有其它的地方，不在影片裡面，但是，我好像有提供
    ，也有一部分。謝侑振用手、耙子打我。（提示影片畫面，
    被告何時用耙子打妳？他的那一支紅色的耙子，已經丟在地
    上，他是什麼時候用耙子打妳？）他耙子丟在地上，他用手
    打我，那還有另外一個畫面，不是這個。（從錄影畫面，看
    不出來被告謝侑振有用耙子打妳，對不對？）這個我看不清
    楚。（提示本院卷第99頁照片，妳去驗傷時的照片，這個傷
    怎麼造成的？）這好像是肩膀那邊吧。他用徒手打我，還有
    些畫面我是沒有錄到，他還有用耙子打我。（提示本院卷第
    103頁照片，這個傷怎麼造成的？）這個是他抓我的傷。（
    為什麼妳的背後會有傷？）那是從前方抓的。（從前面抓妳
    後面？是嗎？）是。（這是後頸，後頸在背部之間，這個傷
    怎麼造成的？）這是被告徒手抓我的。（提示本院卷第108
    頁照片，左手的手臂？）這也是他用手抓，因為，我的手很
    細，他男生的手很粗，隨便一抓我就會受傷了。（被告什麼
    時候抓妳？）也是那一天，就是事發當天。（妳的傷都是被
    告抓的？）剛才第一張那邊是有耙子的。（妳講的是第99頁
    這一張嗎？）對。是用耙子，（耙子的柄？還是耙子的哪個
    地方？）下面。（耙子的下面？就是耙樹葉的那個位置？）
    對等語（見本院卷第168至182頁）。告訴人前後均指述：被
    告持耙子、徒手打或抓告訴人，然告訴人該等證言本質上僅
    屬告訴人之單一指述，尚難以其前後證述情節大致相符，而
    互為補強，即尚需有補強證據以證明其指證確與事實相符，
    始能對被告論罪科刑。
(五)關於有無補強證據部分：
  ⒈證人即在場人陳惠珠於檢事官詢問時證稱：謝侑振有作勢要
    打林靜女，但沒有打到林靜女的身體等語（偵卷第32頁）。
    於本院審理時證稱：（謝侑振當時到底有無碰觸到告訴人林
    靜女的身體？）他沒有。被告沒有打告訴人。（檔案時間1
    分5秒左右（播放影片），他的手有往前撥，被告是有動到
    她的手機？）沒有，都沒有。他也是離她一段距離等語（本
    院卷第160-167頁）。
  ⒉證人即在場人邱柏諺、符承恩於檢事官詢問時證稱：(當天是
    否看到謝侑振毆打林靜女？)沒有看到謝侑振毆打林靜女等
    語（偵卷第32頁）。
  ⒊復經本院勘驗案發時告訴人自行錄製之錄影檔案，內容如附
    表一、二，於檔案2之時間40至50秒之間，被告雖有作勢揮
    舞耙子一下，然耙子並無接觸攝影者，於檔案時間1分5秒時
    謝侑振鬆開右手，原本所持之鐵耙子掉到地上，謝侑振對著
    鏡頭說：「林北蕭欸(臺）」，並先以左手伸向鏡頭左側，
    右手接著往鏡頭左側靠近，鏡頭往後及右側晃動，因為畫面
    未拍到林靜女身體的任何一部份，所以從畫面中，無法看見
    謝侑振有無碰觸到林靜女，之後鏡頭劇烈搖晃，約有1秒鐘
    的時間，畫面未拍攝到謝侑振，檔案時間1分7秒時林靜女說
    ：「打人啦、打人啦、打人啦、救命啊」，謝侑振往前走，
    鏡頭往後移動。又錄影檔案1、3至7部分，告訴人均係遠距
    離拍攝被告，拍攝者與被告並無身體接觸，故自勘驗畫面以
    觀，儘管於檔案2之時間1分5至7秒間畫面劇烈晃動，然並未
    拍攝到任何被告持耙子或出手毆打到告訴人之畫面，有本院
    勘驗筆錄、錄影檔案翻拍照片等件在卷足憑。是被告是否確
    有告訴人所指之傷害行為，要非無疑。
　⒋至臺灣臺南地方地檢署辦理易服社會勞動執行情形觀護佐理
    員訪查紀錄表記載：謝侑振於5月5日下午執行時無故接近林
    靜女身邊，且經職詢問當日在場之其他執行人員得知，謝員
    確實有言語挑釁之行為，導致雙方於執行上不愉快，隨後林
    靜女更直接報警處理，職於本日下午約16時15分致電謝員詢
    問當日是否有作勢攻擊林員之動作，謝員隨即承認確有此事
    等語（偵卷第19頁），然該紀錄表內觀護佐理員係詢問被告
    「是否有作勢攻擊林員之動作」，被告雖向觀護佐理員承認
    有作勢攻擊林靜女之動作，但作勢攻擊，並非承認傷害行為
    ，故此亦無法作為補強證據。
(六)綜上，告訴人之指述缺乏補強證據，公訴人所舉各項事證尚
    不足使本院確信被告有公訴意旨所指傷害犯行，不得遽以該
    罪責相繩。此外，公訴人並未提出其他積極證據足資證明被
    告有何傷害犯行，揆諸前開說明，此部分自屬犯罪不能證明
    ，基於無罪推定原則，本應為無罪之諭知，惟公訴意旨認此
    部分如成立犯罪，與前揭經論罪科刑之恐嚇、公然侮辱罪部
    分，具有吸收關係，按檢察官或自訴人以實質上一罪或裁判
    上一罪起訴或自訴之案件，法院僅有單一審判權，故其審判
    為不可分。法院審理之結果，若認其中一部分有罪，另一部
    分不能證明其犯罪者，僅須於有罪判決理由內敘明該部分應
    不另為無罪之諭知即可，毋須於主文內另行諭知該部分無罪
    ，否則即與審判不可分之原則有違（最高法院99年度台上字
    第2123號判決要旨可資參照），爰就此部分為不另為無罪諭
    知。
據上論斷，應依刑事訴訟法第299條第1項前段、第300條，判決
如主文。
本案經檢察官黃慶瑋提起公訴，檢察官洪欣昇、李佳潔到庭執行
職務。
中　　華　　民　　國　　111 　年　　11　　月　　10　　日
              刑事第八庭    審判長法  官  陳欽賢
                                  法  官  盧鳳田
                                  法  官  王惠芬
以上正本證明與原本無異
如不服本判決應於收受本判決後20日內向本院提出上訴書狀，並
應敘述具體理由。其未敘述上訴理由者，應於上訴期間屆滿後20
日內向本院補提理由書狀（均須按他造當事人之人數附繕本）「
切勿逕送上級法院」。
  　　　　　　　　　　　　　　　　書記官　陳杰瑞
中　　華　　民　　國　　111 　年　　11　　月　　10　　日
附錄：本案論罪科刑法條全文
中華民國刑法第305條
以加害生命、身體、自由、名譽、財產之事恐嚇他人，致生危害
於安全者，處2 年以下有期徒刑、拘役或9 千元以下罰金。　
中華民國刑法第309條第1項
公然侮辱人者，處拘役或九千元以下罰金。
附表一
時間(檔案時間) 勘驗內容 00：40至00：50 謝侑振右手拿著鐵耙子，看著攝影者，於00：43，謝侑振舉起鐵耙子，走向攝影者，並將鐵耙子往攝影者揮舞一下，說：「給伶爸拍看看，伶爸尬李削落(臺譯我把你打下去)，幹您祖母，你是在拍三小啦(臺)」 01：04 謝侑振右手拿著鐵耙子，對著鏡頭說：「現在是怎樣逆啦(臺)」 01：05 謝侑振對著鏡頭說「蛤？」，謝侑振鬆開右手，原本所持之鐵耙子掉到地上，謝侑振對著鏡頭說：「林北蕭欸(臺）」並先以左手伸向鏡頭左側，右手接著往鏡頭左側靠近，鏡頭往後及右側晃動，因為畫面未拍到林靜女身體的任何一部份，所以從畫面中，無法看見謝侑振有無碰觸到林靜女，之後鏡頭劇烈搖晃，約有1秒鐘的時間，畫面未拍攝到謝侑振 01：07 林靜女說：「打人啦（臺）、打人啦（(臺）打人啦、救命啊」，謝侑振往前走，鏡頭往後移動 01：10至01：12 謝侑振說：「林北蕭欸（臺）」01:11身穿紅色上衣之女子拉住謝侑振右臂，鏡頭持續往後退，謝侑振與紅衣女子站立在原位。01:09約有1秒鐘沒有拍到謝侑振2:01:10至01:11間約有1秒鐘沒有拍到謝侑振，這段時間謝侑振斷斷續續出現在畫面左側，左手向下，左腳站在地上。 01：13 謝侑振對著鏡頭說：「幹你娘(臺)」 01：14 林靜女說：「救命喔」，謝侑振往後離開 01：25 謝侑振對著鏡頭說：「林北有神經病把你殺死我沒罪啦，安那逆(臺)」 
附表二
一、照片1檔：為警卷第15頁之照片。 二、照片2檔：同為警卷第15頁之照片。 三、錄影第1檔：本檔案錄影內容為拍攝者遠距拍攝被告（距離約三部小客車之距離，拍攝者與被告並無身體接觸）。 四、錄影第2檔：本檔案即為先前勘驗之錄影檔。 五、錄影第3檔：本檔案為遠距（較錄影第1檔稍遠之距離）拍攝被告工作之過程，雙方沒有言語及肢體之接觸。 六、錄影第4檔：此檔案被告有開口罵拍攝者，辱罵話語如偵卷第49頁下方所載（編號144521），雙方無肢體接觸。 七、錄影第5檔：本檔案亦為遠方拍攝被告（距離約2部之自小客車長），雙方無肢體接觸，但畫面中被告講出「雞掰」2字。 八、錄影第6檔：拍攝者持續跟拍被告工作之過程，畫面中出現被告大喊「臭雞掰」三字，雙方無肢體接觸。 九、錄影第7檔：拍攝者持續跟拍完成工作後準備離開之被告，雙方無肢體接觸。